【裁判字號】    90,訴,1525
【裁判日期】    900726
【裁判案由】    公共危險
【裁判全文】
臺灣高雄地方法院刑事判決                          九十年度訴字第一五二五號
    公  訴  人  臺灣高雄地方法院檢察署檢察官
    被      告  甲○○
右列被告因公共危險案件，經檢察官聲請簡易判決處刑（九十年度偵字第六七五五號
），本院適用通常程序，判決如左：
    主  文
甲○○共同於陸路以群聚飆車之方法致生往來之危險，處有期徒刑肆月，如易科罰金
，以佰元折算壹日，緩刑貳年。
    事  實
一、甲○○於民國九十年二月二十五日凌晨一時五十五分許，駕駛ＯＷＴ—０三九號
    重型機車，行經高雄市○鎮區○○路附近時，見四十多名之不詳姓名之民眾騎乘
    約三十部以上之機車，以高速行駛、佔據快車道之方式進行俗稱之「飆車」行為
    ，竟基於共同犯意之聯絡，參與前開車隊行列，以時速六十公里以上之高速蛇行
    競駛、佔據快車道，致生參與道路交通公眾之往來危險。嗣甲○○與前開不詳騎
    士群，飆駛至高雄市○○路與自強路口附近，甲○○始經警攔檢查獲。
二、案經高雄市警察局前鎮分局移送台灣高雄地方法院檢察署檢察官偵查起訴。
    理  由
一、訊據被告甲○○矢口否認有飆車之行為，辯稱：伊係跟在飆車族之後，且係因路
    邊有停車才走快車道云云。惟查，被告於警訊及偵查中對其有蛇行、時速六十公
    里、有行駛快車道等事實業已坦承屬實，又觀之甲○○為警蒐證所拍攝之錄影帶
    已顯示：「被告當時確實混在飆車群中，且當時路邊並無汽車佔據慢車道」等情
    ，此亦經檢察事務官勘驗錄影帶後製作勘驗筆錄記載甚詳，況參佐當時以凌晨一
    時五十五分許之深夜，近期飆車族揮刀傷人之事件又屢經媒體報導周知，被告如
    非起意參與飆車，應避之猶恐不及，萬無再騎車行駛快車道而混於飆車群之理，
    是被告所謂跟在飆車族之後云云，顯與常理有違。此外，復有高雄市警察局執行
    交通稽查專案勤務逮捕現行犯簡易移辦單、違反道路交通事件通知單，蒐證錄影
    帶等附卷可佐，本件事證明確，被告犯行洵堪認定。
二、按刑法第一百八十五條第一項之公共危險罪，所謂致生往來之危險，只須發生危
    險為已足，不以發生實害為必要，而被告等四十餘人，分騎三十餘部機車，疾速
    併行於市區道路，蛇行競駛，無論為單向或雙向，均足以影響路人及參與交通之
    公眾往來之安全，殆為眾所共知，殊無爭議，是核被告所為，係犯刑法第一百八
    十五條第一項之於陸路以群聚飆車之方法，致生往來之危險罪。次按意思之聯絡
    並不限於事前有所謀議，即僅於行為當時有共同犯意之聯絡者，亦屬之，且其表
    示之方法，亦不以明示通謀為必要，即相互間有默示之合致，亦無不可；又共同
    正犯之意思聯絡，原不以數人間直接發生者為限，即有間接之聯絡者，亦包括在
    內，最高法院七十三年台上字第二三六四號、七十七年台上字第二一三五號著有
    判例可資參照，本件被告及其餘不詳姓名飆車之人間，就前揭飆車之行為，互有
    犯意聯絡與行為分擔，應為共同正犯。爰審酌被告以飆車方式橫阻車道，妨害公
    眾往來安全，犯後又飾詞狡辯，未見悔意，本應從重量刑，惟念其並無不良素行
    ，此次為初犯等一切情狀，量處如主文所示之刑。末查被告前未曾受有期徒刑以
    上刑之宣告，有台灣高等法院被告全國前案紀錄表附卷可稽，其因年輕識淺，一
    時失慮，致觸犯本件犯行，經此教訓，當知所警惕，而無再犯之虞，本院認前開
    宣告之刑，以暫不執行為適當，爰併宣告緩刑二年，以勵自新。
據上論斷，依刑事訴訟法第四百五十二條、第二百九十九條第一項前段，刑法第二十
八條、第一百八十五條第一項、第四十一條第一項、第七十四條第一款，罰金罰鍰提
高標準條例第一條前段、第二條，判決如主文。
中      華      民      國      九十      年      七    月    二十六    日
                                  臺灣高雄地方法院刑事庭
                                      法  官    吳  宏  榮
右正本證明與原本無異。
如不服本判決，應於判決送達後十日內，向本院提出上訴狀。
                                      書記官    呂  怜  勳
中      華      民      國      九十      年      七    月    二十六    日
附錄本案論罪科刑法條：
刑法第一百八十五條第一項
損壞或壅塞陸路、水路、橋樑或其他公眾往來之設備或以他法致生往來危險者，處五
年以下有期徒刑，拘役或五百元以下罰金。


司法院資訊處製作；財團法人民間司法改革基金會備份。
